臺灣桃園地方法院交通事件裁定　　 　 94年度交聲字第175號
原處分機關　交通部公路總局新竹區監理所桃園監理站
異　議　人
即受處分人　甲○○○
上列受處分人因違反道路交通管理處罰條例案件，對於交通部公
路總局新竹區監理所桃園監理站中華民國94年4 月20日所為之處
分（原處分案號：桃監裁罰字第裁52-DA0000000號），聲明異議
，本院裁定如下：
    主  文
異議駁回。
    理  由
一、按汽車駕駛人停車時，在禁止臨時停車處所停車者，處新臺
    幣（下同）6 百元以上1 千2 百元以下罰鍰，道路交通管理
    處罰條例第56條第1 項第1 款定有明文。次按，汽車違反道
    路交通管理事件有違規停車而駕駛人不在場之情形，當場不
    能掣單舉發者，得逕行舉發之；逕行舉發違反道路交通管理
    事件，經汽車所有人依通知單之應到案日期前到案，並告知
    違規駕駛人姓名、身分證統一編號及住址者，處罰機關應即
    另行通知違規駕駛人到案依法處理；逾應到案日期或雖於期
    限內申訴，惟未告知實際駕駛人，處罰機關應依道路交通管
    理處罰條例第85條第3 項規定處罰該汽車所有人，道路交通
    管理處罰條例第7 之2 條及違反道路交通管理事件統一裁罰
    基準及處理細則第24條分別定有明文。是行為人如係駕駛汽
    車在禁止臨時停車處所違規停車而為警舉發，於舉發通知單
    上所載之應到案日期前到案聽候裁決，經處罰機關調查後仍
    認定其有上開違規停車行為者，依違反道路交通管理事件統
    一裁罰基準及處理細則第44條第1 項及違反道路交通管理事
    件統一裁罰基準及處理細則之規定，應對該違規停車之行為
    人處以6 百元以上1 千2 百元以下之罰鍰。
二、本件異議人即受處分人甲○○○所有之車號為Ｌ6-6227號自
    小客車，於民國94年3 月11日下午1 時35分許，停放在桃園
    縣桃園市○○路與大德3 街口，因駕駛人不在場，而由桃園
    縣政府警察局局交通隊員警曾世岳以拍照之方式採證，並以
    受處分人有前揭違反道路交通管理處罰條例第56條第1 項第
    1 款規定之行為掣單舉發，嗣將前開舉發通知單送達於受處
    分人，經受處分人於舉發通知單所載應到案日期（即94年4
    月11日）前向原處分機關提出申訴，案經原處分機關即交通
    部公路總局新竹區監理所桃園監理站函請舉發單位即桃園縣
    政府警察局調查，因認受處分人確有前開違規行為，原處分
    機關乃以「在禁止臨時停車處所停車」之違規事實，並依道
    路交通管理處罰條例第56條第1 項第1 款、違反道路交通管
    理事件統一裁罰基準及處理細則第41條第4 項及基準表之規
    定，於94年4 月20日裁處受處分人罰鍰9 百元等事實，此有
    桃園縣政府警察局舉發違反道路交通管理事件通知單通知聯
    （桃警局交字第DA0000000 號）、現場採證照片、桃園縣政
    府警察局94年4 月12日桃警交字第0940038782號函、交通違
    規案件陳述書、交通部公路總局新竹區監理所桃園監理站之
    桃監裁罰字第裁53-DA0000000號裁決書及送達證書等影本在
    卷可稽。
三、受處分人於其所提出之聲明異議狀內固不否認其所有之上開
    車輛確於前揭時間停放於前述地點之事實，惟辯稱：車子停
    放處之紅色實線標示不明顯，且紅色實線不連續云云。經查
    ：受處分人於前述時、地未在其所停放之上開車輛上，而將
    該車輛停放在該處等事實，業據受處分人於聲明異議狀內自
    承在卷，並有前開現場採證照片1 張在卷可參；而依卷附之
    採證照片觀之，受處分人所有之前開車輛停放位置下方確有
    紅色實線無訛。至該處縱紅色實線未連續誌，亦無解於其違
    規責任之成立。是受處分人上開所辯，顯與事實不符，不足
    採信。本件事證明確，受處分人在禁止臨時停車處所停車之
    違規行為，堪以認定。另異議人於本院調查時始稱：伊雖係
    上開車輛所有人，但車輛都是伊兒子在使用等語，在交通違
    規陳述單及查詢單上理由係載明「此區紅線只有一小段，而
    且沒有連接，實為用路人之陷阱」等情，有該查詢單在卷可
    稽。然依上開規定，對於逕行舉發違反道路交通管理事件，
    經汽車所有人應於到案日期前到案，並告知實際違規駕駛人
    姓名、身分證統一編號及住址者，處罰機關應另行通知實際
    違規駕駛人到案依法處理，如雖在期限內申訴，惟未告知實
    際駕駛人，處罰機關應依道路交通管理處罰條例第85條第3
    項規定處罰該汽車所有人，是本件異議人既未在到案期限內
    向處罰機關陳明實際違規駕駛人，處罰機關依法處罰汽車所
    有人，並無違誤，附此敘明。
四、綜上所述，受處分人確有於前揭時間將其所有之上開車輛停
    放於劃有紅色實線標線地點之行為，自屬違反道路交通管理
    處罰條例第56條第1 項第1 款之規定，而受處分人於舉發通
    知單上所載應到案日期（即94年4 月11日）前向原處分機關
    提出申訴，是原處分機關依道路交通管理處罰條例第56條第
    1 項第1 款、違反道路交通管理事件統一裁罰基準及處理細
    則第41條及前揭基準表之規定裁處受處分人罰鍰9 百元，經
    核並無違誤。本件受處分人猶執前詞，指摘原處分不當，自
    無理由，應予駁回。
據上論斷，應依道路交通案件處理辦法第19條，裁定如主文。
中　　華　　民　　國　　94　　年　　5 　　月　　31　　日
                  臺灣桃園地方法院交通法庭
                              法　官　朱美璘
以上正本證明與原本無異。
如不服本裁定，應於送達後5 日內，向本院提出抗告狀。
                              書記官　楊鳳滿
中　　華　　民　　國　　94　　年　　5 　　月　　31　　日
